# Ejercicio 1

- Crea un vector llamado X1 que contenga que 120
 valores: los cuarenta primeros que sean igual a 3
, los siguientes treinta y cinco que sean igual a 6
 y los últimos cuarenta y cinco que sean igual a 18
.


- Calcula la suma de todos sus elementos

- Extrae de X1 los elementos de las posiciones 13, 101, 35, 48, 87, 113, 72 y 96. Llama al vector resultante X2 y calcula la suma de sus elementos.

- Selecciona los primeros 40 elementos de X2, llámalo X3 ¿cuántos elementos tienen el valor igual a 6?

- Calcula el valor cuadrático medio del vector X3, es decir, $Vrms= \sqrt{\frac{1}{n} \sum x^2}$
 donde x=
X3 y n
 es la longitud del vector.
 
# Ejercicio 2

- Crea el vector X que contiene la siguiente información: $[0,\frac{\pi}{16}, 2\frac{\pi}{16}, 3\frac{\pi}{16} ...16\frac{\pi}{16} ]$

- ¿Cuántos elementos tiene el vector X?.

- Calcula la suma de todos sus datos 


- Calcula el seno para cada elemento y encuentra el valor máximo y su posición.

- Crea un vector Y a partir del vector X eliminando los datos almacenados en las posiciones 4,9,14. Calcula $\sum \sin(X_i)−\sum \cos(Y_i)$
.

# Ejercicio 3

A lo largo de un año, los importes de tus facturas mensuales del móvil han sido: 23, 33, 25, 45, 10, 28, 39, 27, 15, 38, 34, 29. Escribe un "script" en "R" en que se cree una tabla de datos (data.frame) con los nombres de los meses y el valor de cada factura. El debe responder automáticamente las siguientes preguntas, incluso si cambia cualquier valor.


```{r}
mes <- c("Enero","Febrero","Marzo","Abril","Mayo","Junio","Julio","Agosto","Septiembre","Octubre","Noviembre","Diciembre")


valor <- c(23, 33, 25, 45, 10, 28, 39, 27, 15, 38, 34, 29) 

facturas <- data.frame (mes,valor)

facturas 
```

- ¿Cuánto has gastado en total en el año?

- ¿En qué mes has gastado menos dinero? 

- ¿Cuánto ha sido?

- ¿En qué meses has gastado más que el promedio?


# Ejercicio 4

En un experimento se tomaron medidas de pH de una sustancia química para determinar su acidez. Se tomaron 25 medidas cada 3 horas y los resultados fueron: 3.08, 3.26, 3.67, 3.79, 3.89, 3.91, 4.11, 4.52, 4.55, 4.59, 4.66, 4.79, 5.02, 5.48, 5.60, 6.00, 6.15, 6.37, 16.38, 6.63, 6.89, 7.05, 7.18, 7.22 y 7.94. Donde la primera medida se tomó en el tiempo 0, la segunda a las 3 horas y así sucesivamente. Crea una tabla de datos (data.frame) que contenga en una variable el tiempo (en horas) en que se tomó la medida y en otra variable el valor del pH.

```{r}
tiempo <- seq(from=0, by=3, length.out = 25)
pH <- c(3.08, 3.26, 3.67, 3.79, 3.89, 3.91, 4.11, 4.52, 4.55, 4.59, 4.66, 4.79, 5.02, 5.48, 5.60, 6.00, 6.15, 6.37, 16.38, 6.63, 6.89, 7.05, 7.18, 7.22, 7.94)
medidas <- data.frame (tiempo,pH)

medidas
```

- Teniendo en cuenta que el pH es una medida que oscila entre 0 y 14, ¿a las cuántas horas se ha tomado una medida errónea?



- Elimina dichos valores mal tomados. Recuerda que en su lugar se ha de especificar que la medida no existe, es decir, reemplaza la/las medidas erróneas por "valores faltantes" (NA). Calcula el promedio de la medida de pH de todo el experimento.


- Se considera que un pH menor o igual que 5 indica que es una sustancia ácida, entre 5 y 7 (incluido) es normal y, mayor que 7 es alcalina. Agrega a la tabla existente otra variable que indique si el resultado es ácido, neutro o alcalino.



- ¿Cuantas muestras se han tomado para cada grado de acidez?.



- ¿Cuál es el promedio de pH para cada grado de acidez?

- Realiza una gráfica que represente el tiempo contra el pH, agrégale dos lineas horizontales que limiten los grados de acidez.
