# Ejercicio 1

El conjunto de datos stackloss contiene los datos operativos de una planta de oxidación de amoniaco a ácido nítrico. Cárgalo e imprime en pantalla las 6 primeras filas, 

```{r}
data(stackloss)
stackloss
```

- ¿Cuál es la temperatura del agua de la quinta muestra?

- ¿Cuántas observaciones tiene el conjunto de datos?

- ¿Cuántas variables tiene el conjunto de datos?

- Explora lo que significa cada variable: nombre, tipo de datos, unidades de medida, etc.


- Calcula la tabla de frecuencias del flujo de aire, es decir: las frecuencias absolutas (ni
), frecuencias absolutas acumuladas (Ni
), frecuencias relativas (fi
) y las frecuencias relativas acumuladas (Fi
).

- Realiza el gráfico de tallos y hojas del flujo de aire. ¿Cuáles son los números que representan las hojas del tallo con el número 7?

- Realiza el gráfico de puntos de la temperatura del agua cuando el flujo de aire es 58. ¿Cuál es la temperatura máxima? (23)



- Realiza el gráfico de barras de la concentración de ácido. ¿Cuántas veces se ha medido 87? (4)

- Realiza el gráfico de sectores del flujo de aire. ¿Cuál medida de flujo es la que más se repite? (58)

- Realiza el diagrama de cajas de todas las variables. ¿En cuáles variables hay valores extremos?(Flujo de aire y Pérdida de amoniaco)

- ¿Cuál es la media del flujo de aire?

- ¿Cuál es la mediana de la temperatura del agua?

- ¿Cuál es el primer cuartil de la concentración de ácido?

- ¿Cuál es el valor (percentil) en el cual el 18% de las observaciones de la pérdida de amoniaco son menores y el 82% son mayores?

- ¿Cuál es el rango intercuartílico de la temperatura del agua?

- ¿Cuál es la desviación típica (corregida) de la concentración de ácido?

- ¿Cuál es la varianza (corregida) del flujo de aire?

# Ejercicio 2

El conjunto de datos DatosCoches.txt contiene información sobre diferentes marcas de coches. Cárgalo e imprime en pantalla las 6 primeras filas, ¿Cuál es el modelo de la cuarta muestra? (amc)

```{r}
Datos = read.table("DatosCoches.txt",header=TRUE, sep="\t",dec=".")
head(Datos)
```


- ¿Cuántas observaciones tiene el conjunto de datos?

- ¿Cuántas variables tiene el conjunto de datos?

- 
Calcula la tabla de frecuencias para la variable del Origen, es decir: las frecuencias absolutas (ni
) y frecuencias relativas (fi
).

- ¿Porque no se calculan las frecuencias acumuladas?

- Calcula la tabla de frecuencias para la aceleración con los datos agrupados cada 3 unidades, comenzando por 8 (incluido).


- Calcula la tabla de frecuencias para las millas por galón (MPG) con los datos agrupados cada 10 unidades, comenzando por 5 (no incluido).


- Haz el histograma del desplazamiento agrupando los valores en intervalos de 50 unidades comenzando por 50. ¿Cuántas muestran tienen desplazamiento entre 200 y 250?

- Realiza el diagrama de cajas de todas las variables. ¿Cuál variable tiene valores extremos? (Acceleration)

- ¿Cuál es la media de las millas por galón (MPG) de los coches fabricados en Estados Unidos?

- ¿Cuál es la mediana del peso de los coches que tienen 8 cilindros?

-  ¿Cuál es el primer cuartil del desplazamiento?

- ¿Cuál es la desviación típica sin corregir de la potencia (Horsepower)?

- Realiza el gráfico de sectores del número de cilindros. ¿Cuál es el número que menos se repite? (6)






